臺灣臺南地方法院刑事判決
111年度金訴字第509號
公  訴  人  臺灣臺南地方檢察署檢察官
被      告  張騰文



上列被告因違反洗錢防制法等案件，經檢察官提起公訴（111年
度少連偵字第22號）及移送併辦（111年度偵字第15034號），被
告於準備程序中就被訴事實為有罪之陳述，經本院合議庭裁定由
受命法官獨任進行簡式審判程序後，本院判決如下：
    主  文
甲○○幫助犯洗錢罪，處有期徒刑肆月，併科罰金新臺幣貳萬元，
罰金如易服勞役，以新臺幣壹仟元折算壹日。
    事實及理由
一、犯罪事實：甲○○可預見將金融帳戶資料交予他人使用，可能
    作為掩飾或隱匿他人實施詐欺犯罪所得財物之用，竟基於幫
    助詐欺取財及幫助洗錢之不確定故意，於民國110年11月18
    日11時24分許，在臺南市○○區○○○街00號統一超商鹽行門市
    ，將其申設之合作金庫商業銀行帳號0000000000000號帳戶
    （下稱合庫帳戶）及兆豐國際商業銀行股份有限公司帳號00
    000000000號帳戶（下稱兆豐帳戶）之提款卡及密碼，以每
    日新臺幣（下同）1,500元之對價，提供予真實姓名年籍不
    詳之詐欺集團成員使用，以此方式幫助該人所屬詐欺集團詐
    欺取財及掩飾、隱匿渠等因詐欺犯罪所得財物之去向。嗣該
    詐欺集團成員與其所屬之詐欺集團取得上開合庫帳戶之提款
    卡及密碼後，共同基於詐欺取財之犯意聯絡，於附表所示之
    時間，對戊○○、丁○○、甲○○施以如附表所示之詐術，致戊○○
    、丁○○、甲○○均陷於錯誤，而將附表所示之款項，匯入上開
    合庫帳戶。嗣戊○○、丁○○發覺受騙並報警處理，始悉上情。
    案經戊○○、丁○○訴由屏東縣政府警察局屏東分局、甲○○訴由
    基隆市警察局第二分局報告臺灣臺南地方檢察署檢察官偵查
    起訴。
二、本件被告甲○○所犯係死刑、無期徒刑、最輕本刑為3年以上
    有期徒刑以外之罪，其於準備程序中就被訴事實為有罪之陳
    述，經法官告知簡式審判程序之旨，並聽取公訴人及被告之
    意見後，認宜為簡式審判程序，依刑事訴訟法第273條之1第
    1項規定，裁定進行簡式審判程序加以審理，則依據刑事訴
    訟法第273條之2、同法第159條第2項之規定，不適用傳聞法
    則有關限制證據能力之相關規定；並得依同法第310條之2之
    準用同法第454條之規定製作略式判決書（僅記載「證據名
    稱」），合先敘明。
三、上揭犯罪事實，有下列證據可資佐證：
　㈠被告於警詢、偵訊及本院準備程序中之自白。
　㈡告訴人戊○○、丁○○、甲○○於警詢之指訴。
　㈢卷附被告提供之對話紀錄及7-ELEVEN電子發票證明聯、代收
    款專用繳款證明、告訴人戊○○、丁○○提供之存摺影本及上開
    合庫帳戶基本資料暨交易明細、告訴人甲○○所提供之翻拍網
    路銀行資料2紙及兆豐國際商業銀行股份有限公司111年1月1
    7日兆銀總集中字第OOOOOOOOOO號函文各1份。
四、論罪科刑
  ㈠核被告所為，係犯刑法第30條第1項、第339條第1項之幫助詐
    欺取財罪，及刑法第30條第1項、洗錢防制法第2條第2款、
    第14條第1項之幫助洗錢罪。被告以單一交付帳戶之行為，
    幫助詐欺告訴人戊○○、丁○○、甲○○等3人，及幫助掩飾或隱
    匿如事實欄所示犯罪所得之去向及所在，為想像競合犯，應
    依刑法第55條前段規定，從一重之幫助洗錢罪論處。
  ㈡被告本件為幫助犯，犯罪情節顯較正犯輕微，應依刑法第30
    條第2項規定，減輕其刑。又被告於偵查中及本院審理中均
    坦承犯行，自白犯罪，應依洗錢防制法第16條第2項規定，
    減輕其刑，並遞減輕其刑。
  ㈢爰審酌我國詐欺事件頻傳，嚴重損及社會治安及國際形象，
    而偵查機關因人頭帳戶氾濫，導致查緝不易，受害人則求償
    無門，成為犯罪偵查之死角，相關權責機關無不透過各種方
    式極力呼籲及提醒，而被告對於重要之金融交易工具未能重
    視，亦未正視交付帳戶可能導致之嚴重後果，而將帳戶之金
    融卡及密碼交付他人，容任他人以該帳戶作為犯罪之工具，
    本件並造成告訴人受有如事實欄所示之經濟損失，亦未能與
    告訴人成立和解，賠償告訴人所受損害，並斟酌犯後於本院
    審理時坦承犯行之態度，以及於本院審理時自陳大學畢業，
    未婚，目前在酒吧上班，一小時200 元，一天約1000元，與
    男友同住等一切家庭及經濟狀況等一切情狀，量處如主文所
    示之刑，並諭知併科罰金如易服勞役之折算標準。
五、犯第十四條之罪，其所移轉、變更、掩飾、隱匿、收受、取
    得、持有、使用之財物或財產上利益，沒收之。洗錢防制法
    第18條第1項前段定有明文。所稱財物或財產上利益，乃指
    特定犯罪之犯罪所得而言，至於洗錢者本身之犯罪所得，則
    應適用刑法規定沒收，此有該條修正理由可參。本件被告僅
    構成幫助洗錢罪，並非洗錢罪之正犯，並未實際參與移轉、
    變更、掩飾或隱匿之洗錢正犯行為，或取得財物或財產上利
    益，是本件關於事實欄所示詐騙犯罪犯罪所得經移轉、變更
    、隱匿後，應於洗錢或詐欺正犯部分沒收，並非在被告本件
    犯行沒收。另被告供稱，詐騙集團成員應允的每日1,500元
    使用帳戶的對價，並沒有實際收到，而本件並無證據證明被
    告交付帳戶有因而取得報酬，亦無從依刑法規定，沒收其犯
    罪所得，附此敘明。
據上論結，應依刑事訴訟法第273條之1第1項、第299條第1項前
段，刑法第30條第1項、洗錢防制法第14條第1項、第16條第2項
，刑法第30條第1項、第2項、第339條第1項、第55條前段、第42
條第3項前段，判決如主文。
本案經檢察官林朝文提起公訴，檢察官吳維仁移送併辦，檢察官
乙○○到庭執行職務。
中　　華　　民　　國　　111 　年　　7 　　月　　28　　日
　　　　　　　　　刑事第七庭    法　官　鄭銘仁
以上正本證明與原本無異。
如不服本判決應於收受本判決後20日內向本院提出上訴書狀，並
應敘述具體理由。其未敘述上訴理由者，應於上訴期間屆滿後20
日內向本院補提理由書狀（均須按他造當事人之人數附繕本）「
切勿逕送上級法院」。 
  　　　　　　　　　　　　　　　書記官　吳玫萱
中　　華　　民　　國　　111 　年　　7 　　月　　29　　日
附錄本案論罪科刑法條：
洗錢防制法第14條
有第二條各款所列洗錢行為者，處7年以下有期徒刑，併科新臺
幣5百萬元以下罰金。
前項之未遂犯罰之。
前二項情形，不得科以超過其特定犯罪所定最重本刑之刑。

中華民國刑法第339條
（普通詐欺罪）
意圖為自己或第三人不法之所有，以詐術使人將本人或第三人之
物交付者，處5年以下有期徒刑、拘役或科或併科50萬元以下罰
金。
以前項方法得財產上不法之利益或使第三人得之者，亦同。
前二項之未遂犯罰之。
附表
編號 告訴人 詐騙時間及方式 匯款時間 匯款金額 (新臺幣) (扣除手續費) 1 戊○○ 詐欺集團成員於110年11月23日，假冒環球購物中心及金融機構之客服人員去電戊○○，佯稱：因誤設批發商身分，致重複購買商品，如欲取消，需依指示辦理云云，致戊○○陷於錯誤，而依指示匯出款項。 110年11月23日17時3分許 99,123元    110年11月23日17時14分許 23,123元 2 丁○○  詐欺集團成員於110年11月23日，假冒生活樂子及金融機構之客服人員去電丁○○，佯稱：因誤設批發商身分，致購買大量商品，如欲取消，需依指示辦理云云，致丁○○陷於錯誤，而依指示匯出款項。 110年11月23日17時43分許 8,080元    110年11月23日18時48分許 5,010元 3 甲○○ 詐欺集團成員於110年11月23日16時53分許，假冒電商業者去電甲○○，佯稱：因誤植購買10張票卷，請依指示操作解除云云，致甲○○陷於錯誤，而依指示匯出款項。 110年11月23日17時41分 49,986元     110年11月23日17時42分 49,986元     110年11月23日17時47分 18,017元